臺灣基隆地方法院民事裁定
111年度訴字第33號
原      告  徐戊城  
上列原告與「基隆市○○區○○街00巷0○0號屋主」間回復原狀等事
件，本院裁定如下：
    主  文
原告之訴及假執行之聲請均駁回。
訴訟費用由原告負擔。
    理  由
一、按提起民事訴訟，應依民事訴訟法之規定繳納裁判費，並應
    以訴狀表明起訴對象即被告之真實姓名、住所或居所、訴訟
    標的及其原因事實、應受判決事項之聲明，此為法定必備之
    程式。又原告之訴有「起訴不合程式」者，法院應以裁定駁
    回之，但其情形可以補正者，審判長應定期間先命補正。同
    法第249條第1項第6款亦有明定。
二、本件原告主張被告係「基隆市○○區○○街00巷0○0號」房屋（
    下稱系爭建物）之所有權人，因被告並未善盡修繕、管理、
    維護系爭建物之義務，導致原告房屋漏水並有損害，乃起訴
    請求被告修復漏水（下稱系爭侵害排除請求），惟原告既未
    繳納裁判費，亦未於訴狀載明系爭侵害排除請求之訴訟標的
    價額，兼未依民事訴訟法第244條第1項第1款、第116條第1
    項第1款規定，以訴狀表明本件起訴對象即「基隆市○○區○○
    街00巷0○0號屋主」之真實姓名，致難認原告起訴業已具備
    法定之必要程式，且尤難憑以核定本件訴訟標的之價額，遑
    論命原告補繳第一審裁判費。基此，本院乃於民國110年12
    月13日，以110年度補字第798號裁定，命原告於收受裁定送
    達後7日內，補正：⑴應提出「『基隆市○○區○○街00巷0○0號』
    房屋所有權人」之姓名、真正住所或居所，同時補具「基隆
    市○○區○○街00巷0○0號房屋」之第一類登記謄本（謄本係供
    訴訟用，請勿遮隱權利人姓名及身分證字號），併補正被告
    之最新戶籍謄本（記事請勿省略）；⑵應查報本件訴訟標的
    之價額（例如提出估價單，逐項載明修復至不漏水之施工項
    目及其各該費用明細，並暫時以此修復費用，作為此部分訴
    訟標的之價額），並依民事訴訟法第77條之13所定費率，按
    本件訴訟標的價額補繳裁判費，如未查報標的價額者，則應
    參照同法第77條之12規定，暫先繳納新臺幣17,335元。倘上
    開第⑴項或第⑵項之其中一項逾期未補正（即被告姓名、住所
    或第一審裁判費之其中一項逾期未補正），即以裁定駁回其
    訴。詎上開裁定正本於110年12月20日依法寄存，經10日生
    送達效力以後，原告逾期迄未補正，有本院送達證書、收狀
    資料查詢清單、收文資料查詢清單、多元化案件繳費狀況查
    詢清單、繳費資料維護增修查詢結果列印紙本、收費答詢表
    查詢列印紙本在卷足考，是其本件起訴不合法定程式，應予
    裁定駁回。又原告之訴既經駁回，則其假執行之聲請，當亦
    因而失所附麗，爰併予駁回之。 
中　　華　　民　　國　　111 　年　　1 　　月　　17　　日
                  民事庭法  官   王慧惠
以上正本係照原本作成。　　　　　　　　　  
如對本裁定抗告，應於本裁定送達後10日內向本院提出抗告狀，
並繳納抗告裁判費新臺幣1000元，抗告於臺灣高等法院。
中　　華　　民　　國　　111 　年　　1 　　月　　17　　日
                        書記官   姚安儒